【裁判字號】    97,抗,2172
【裁判日期】    980212
【裁判案由】    定暫時狀態之處分
【裁判全文】
臺灣高等法院民事裁定                  97年度抗字第2172號
再抗  告  人  丙○○○○○
兼法定代理人  甲○○
共      同
訴訟代理人    葉天昱律師
上列再抗告人因與乙○○間定暫時狀態之處分事件，對於中華民
國九十七年十二月二十九日本院裁定，提起再抗告，本院裁定如
下：
    主  文
再抗告駁回。
再抗告訴訟費用由再抗告人負擔。
    理  由
一按對於抗告法院之裁定再為抗告，僅得以其適用法規顯有錯誤
  為理由，並經原法院之許可者為限；前項許可，以原裁定所涉
  及之法律見解具有原則上之重要性者為限；原法院認為不應許
  可者，應以裁定駁回其再抗告，民國九十八年一月二十一日修
  正前民事訴訟法第四百八十六條第四項、第五項、第六項、第
  四百三十六條之三第三項後段分別定有明文。本件原裁定係於
  同年月十四日作成，仍應適用修正前民事訴訟法，核先敘明。
二再抗告意旨略以：民事訴訟法第五百三十八條第二項規定，乃
  重於「本案訴訟實體之法律關係爭執，可否以終局判決確定之
  」，並未規定假處分之聲請人與相對人須同時於其本案訴訟為
  原告與被告之當事人，兩造間爭執係再抗告人甲○○與相對人
  乙○○間何人與抗告人丙○○○○○間有第九屆之理事長委任
  關係存在，而台灣新竹地方法院（下稱新竹地院）九十七年度
  訴字第四三號先位聲明「確認丙○○○○○九十六年十二月二
  十七日召集之總會選舉之第九屆理事決議無效」之本案訴訟（
  下稱本案訴訟）與相對人據為委任關係之基礎事實即丙○○○
  ○○九十六年十二月二十七日召集之總會選舉第九屆理事資格
  是否合法有密切關連，原裁定契置不論，僅以相對人形式上非
  本案訴訟當事人為由，駁回伊等抗告，顯有適用上開民事訴訟
  法規定之違法，且伊等於九十七年十二月三十日追加相對人為
  本案訴訟當事人，原裁定漏未斟酌該項新事實，亦有適用同法
  第四百九十五條之一準用同法第四百四十七條規定顯然錯誤之
  違法云云。核再抗告人在本件已明白陳述係以新竹地院九十七
  年度訴字第四三號為本案訴訟提起本件定暫時狀態假處分之聲
  請，原裁定因而認定相對人非本案訴訟當事人，該本案訴訟無
  從確定兩造間爭執之法律關係，再抗告人定暫時狀態假處分之
  聲請不應准許，並無再抗告人所指認定假處分之聲請人與相對
  人須同時於本案訴訟為原告與被告情事；又原裁定係於九十七
  年十二月二十九日成立，再抗告人於同年月三十日追加相對人
  為本案訴訟當事人，原裁定無從審酌該追加當事人之事實，自
  無適用法規顯有錯誤情形，再抗告人所提再抗告自不應許可，
  應予駁回。
三據上論結，本件再抗告為不合法。依民事訴訟法第四百八十六
  條第六項、第四百三十六條之三第三項後段、第九十五條、第
  七十八條，裁定如主文。
中    華    民    國    98    年    2    月    12     日
                    民事第九庭
                        審判長法  官   黃熙嫣
                              法  官   陳玉完
                              法  官   鄭傑夫
正本係照原本作成。
如不服本裁定，應於收受送達後10日內向本院提出抗告狀，並應
繳納抗告費新台幣一千元。
中    華    民    國    98    年    2     月    13    日
                              書記官   廖逸柔


司法院資訊處製作；財團法人民間司法改革基金會備份。
